臺灣高雄地方法院刑事裁定　　　　　　　96年度訴字第1584號
公　訴　人　臺灣高雄地方法院檢察署檢察官
被　　　告　乙○○
選任辯護人　周村來律師
　　　　　　周元培律師
被　　　告　丁○○
　　　　　　　　　　（
選任辯護人　黃昭雄律師
被　　　告　戊○○
　　　　　　　　　　（
聲請人　即
選任辯護人　許乃丹律師
被　　　告　丙○○
選任辯護人　莊美玲律師
　　　　　　薛政宏律師
指定辯護人　本院公設辯護人　己○○
上列被告等因強盜等案件，經檢察官提起公訴（95年度偵字第33
279 號），本院裁定如下：
    主  文
乙○○、丁○○、戊○○、丙○○均自民國玖拾陸年玖月貳拾日
起延長羈押貳月，並均禁止接見通信。
乙○○、丁○○、戊○○、丙○○具保停止羈押及乙○○、丁○○解除禁見之聲請均駁回。
    理  由
一、被告乙○○、丁○○、戊○○、丙○○因強盜等案件，前經
    本院訊問後，認其等所犯強盜之犯嫌重大，所犯為最輕本刑
    為5 年以上有期徒刑之罪，且有事實足認為有湮滅、偽造、
    變造證據或勾串共犯之虞，而有羈押之必要，依刑事訴訟法
    第101 條第1 項第2 款、第3 款規定，於民國96年4 月20日
    執行羈押並禁止接見通信，其後並經本院裁定自96年7 月20
    日起延長羈押二月在案。
二、被告戊○○之選任辯護人96年9 月13日就被告戊○○部分聲
    請具保停止羈押，聲請意旨略以：被告戊○○已坦承犯行，
    其參與之案件既僅1 件，情節較其他被告輕微。而依被害人
    庚○○之證述，被告戊○○所犯應僅構成搶奪而非強盜，並
    非強盜罪之共同正犯。另被告戊○○在押期間，其女友已為
    其產下1 子，為使被告戊○○能與女友完婚，俾該子得以準
    正，及被告交保後無礙於本案調查之進行，亦無串證之可能
    ，爰依法聲請具保停止羈押等語。
三、按被告及得為其輔佐之人或辯護人，得隨時具保向法院聲請
    停止羈押，刑事訴訟法第110 條第1 項雖有明文。然法院准
    許具保停止羈押之聲請，其要件應以被告雖有刑事訴訟法第
    101 條第1 項各款或第101 條之1 第1 項所示之羈押原因，
    但已無羈押之必要；或另有同法第114 條各款所示之情形，
    始得為之。倘被告猶具刑事訴訟法第101 條第1 項各款或第
    101 條之1 第1 項所示之羈押原因，且有羈押之必要，此外
    復查無同法第114 條各款所示不得駁回具保聲請停止羈押之
    情形者，法院即不應准許具保停止羈押，合先敘明。
四、茲本院以羈押期間，即將屆滿，被告乙○○、丁○○、戊○○、丙○○經本院訊問後，雖僅坦承部分犯行，然案經被告
    丙○○、丁○○於警詢、偵訊時供述綦詳，並據被害人等證
    述明確，復有卷附之物證、書證可資佐證，足認被告乙○○
    、丁○○、戊○○及丙○○等人涉嫌強盜嫌疑重大，所犯均
    為最輕本刑為5 年以上有期徒刑之罪。且被告丙○○、丁○○於本院訊問時，均改口否認犯行，均辯稱：係因在偵查中
    心情很亂始坦承犯行云云，亦有事實足認為有勾串共犯之虞
    。從而本院羈押被告等人之原因仍然存在，並均有繼續羈押
    之必要，均應自96年9 月20日起，延長羈押2 月並均禁止接
    見通信。
五、被告戊○○之選任辯護人雖提出聲請具保停止羈押狀並於本
    院訊問時以前揭事由請求准予具保停止羈押。惟查，被告戊○○於本院訊問時，固坦承有至金融機構物色領款民眾，並
    發送簡訊通知共同被告乙○○之事實，惟矢口否認有何強盜
    犯行，辯稱：不知共同被告乙○○究竟係以何方式實施犯罪
    行為云云。是縱使被告戊○○僅參與該次犯行，然其與共同
    被告乙○○、丁○○、甲○○等人間就該次犯行，究有何犯
    意之聯絡及行為之分擔；其他共犯所實施之行為是否超出被
    告戊○○共同犯意之外；或為其所難預見者等情，均有待審
    判程序調查相關證據後再予查明，並無事證已臻明確之情形
    。至聲請人以被告戊○○犯行較輕、女友已為被告戊○○產
    下1 子、被告交保後並無串供可能等聲請具保停止羈押，惟
    查被告戊○○涉犯強盜犯行，對社會侵犯之危害性甚為強烈
    ，衡酌司法追訴之國家與社會公益，及被告戊○○人身自由
    及其子未來身心發展之隱憂之私益，本院認對被告戊○○執
    行羈押堪稱相當，且被告戊○○心智正常，若予交保當有串
    供可能，故本件羈押原因仍然存在，不能因具保或限制住居
    而使之消滅或得以確保程序之進行，洵有羈押之必要，本院
    依法裁定羈押，自屬有據。
六、被告丙○○於本院訊問時則以伊大女兒有點智障、小兒子手
    有問題、家裡沒有人，及被告丙○○之指定辯護人以被告丙○○犯嫌並無非重大且瘖啞人串證有困難等事由請求准予具
    保停止羈押。惟按，羈押之目的在於保全刑事偵查、審判及
    執行之進行，確保刑事偵查及審判機關得以依法從事犯罪事
    實之調查與認定，是當法院認定被告具有重大之犯罪嫌疑、
    且該當於法定羈押原因，並有羈押之必要性者，即得依法予
    以羈押。又羈押決定乃法院審理案件之初步階段，尚未涉及
    本案犯罪事實之認定，從而決定羈押與否，法院心證形成之
    程度，要非必以確認被告果有成立犯罪始得為之。換言之，
    刑事訴訟法第101 條第1 項所定「犯罪嫌疑重大」之要件，
    乃指客觀上存在具體事由，足堪使人相信被告可能涉有其被
    指控之犯罪即屬之，與「確信被告有罪」之意涵尚屬迥異。
    被告丙○○涉嫌強盜罪嫌，已如前述。被告丙○○所涉罪嫌
    ，均有待審判程序調查相關證據後再予查明，要非徒以選任
    辯護人片面所辯之詞為據。而本院亦未以被告丙○○有逃亡
    之虞資為羈押之原因。而被告丙○○之家庭狀況，本院雖亦
    深表同情，然利益權衡後，認社會秩序之維護、民眾安寧生
    活空間之維持應優先考量，被告前開主張，並非本院審酌是
    否准許具保停止羈押考量之因素，是辯護人據此聲請具保停
    止羈押，亦屬無據。
七、被告乙○○之辯護人於本院訊問時為被告乙○○聲請具保停
    止羈押或解除禁見，被告丁○○之辯護人則於本院訊問時為
    被告聲請具保或限制住居停止羈押或解除禁見，惟被告乙○○及被告丁○○如上所述犯嫌重大，伊等犯行仍有待審判程
    序加以釐清，且瘖啞人彼此間溝通並無任何困難，如准許被
    告乙○○或丁○○具保或限制住居而停止羈押或解除禁止接
    見、通信，被告即有與同案其他被告互相勾串可能，而本院
    亦未以被告乙○○及丁○○有逃亡之虞資為羈押之原因，本
    院認被告乙○○聲請具保停止羈押或解除禁見，被告丁○○
    聲請具保或限制住居停止羈押或解除禁見，其羈押及禁止接
    見、通信原因尚未消滅，所請自難准許。
八、綜上所述，被告等上述羈押原因及其必要性仍屬存在，非予
    繼續羈押，顯難進行日後之審理。此外，復查無刑事訴訟法
    第107 條至109 條羈押原因消滅之情形，亦無同法第114 條
    各款所規定之情形，本院認被告乙○○、丁○○、戊○○、
    丙○○前開羈押原因尚未消滅，亦有羈押之必要。從而被告
    乙○○、丁○○、戊○○、丙○○聲請均屬無據，應予駁回
    。
九、爰依刑事訴訟法第220 條、第108 條第1 項、第5 項，裁定
    如主文。
中　　華　　民　　國　　96　　年　　9 　　月　　18　　日
                  刑事第九庭審判長法　官    張世賢
                                  法  官    王奕勛
                                  法  官    黃紀錄
以上正本證明與原本無異。
如不服本裁定，應於送達後5日內，向本院提出抗告狀。
中　　華　　民　　國　　96　　年　　9 　　月　　18　　日
                                  書記官    林志衡
